臺灣高等法院臺中分院刑事判決　　　　 96年度上訴字第823號
上　訴　人
即　被　告　甲○○
　　　　　　　　　　（
　　　　　　丙○○
　　　　　　　　　　（現另案於臺灣臺中女子監獄執行中）
共　　　同
指定辯護人　本院公設辯護人乙○○
上列上訴人等因強盜等案件，不服臺灣臺中地方法院95年度訴字
第3614號中華民國96年1月25日第一審判決（起訴案號：臺灣臺
中地方法院檢察署95年度偵字第22046、25348號），提起上訴，
本院判決如下：
    主  文
原判決關於甲○○犯如附表一所示之攜帶兇器強盜罪及其定應執
行刑部分、暨丙○○犯如附表一所示之攜帶兇器強盜罪、如附表
三編號一所示之竊盜罪及其定應執行刑部分，均撤銷。
甲○○共同犯如附表一所示之攜帶兇器強盜罪，累犯，各處如附
表一所示之主刑；扣案之西瓜刀壹支，沒收。
丙○○共同犯如附表一所示之攜帶兇器強盜罪，累犯，各處如附
表一所示之主刑；扣案之西瓜刀壹支，沒收。
甲○○、丙○○其餘上訴均駁回。
本判決第二項關於甲○○撤銷改判部分與前項上訴駁回部分，甲○○主刑部分應執行有期徒刑拾伍年。
本判決第三項關於丙○○撤銷改判部分與第四項上訴駁回部分，
丙○○主刑部分應執行有期徒刑拾肆年拾月。
    事  實
一、甲○○於民國九十三年間，因違反毒品危害防制條例等案件
    ，經臺灣臺中地方法院分別以九十三年度訴字第七六三號、
    九十三年度沙簡上字第五七九號各判處有期徒刑九月、六月
    確定，且各於九十三年七月二十六日、同年十二月二十七日
    確定，嗣並經定應執行刑為有期徒刑一年二月確定，於九十
    四年八月六日縮刑期滿執行完畢；丙○○曾於九十二年間，
    因違反毒品危害防制條例案件，經臺灣臺中地方法院以九十
    二年度訴字第一七四五號判處有期徒刑十月，於九十二年九
    月十五日確定，並於九十三年十月二十七日縮刑期滿執行完
    畢。詎甲○○及丙○○二人仍不知悔改，竟共同基於意圖為
    自己不法所有之犯意聯絡，先後於如附表一所示之時間、地
    點，由甲○○騎乘車牌號碼不詳或竊得之己○○所有之車牌
    號碼ＢＮ八－五七七號機車（竊盜部分詳後述）搭載丙○○
    ，並為掩飾強盜犯罪而各戴著一頂半罩式安全帽，於發現落
    單之如附表一所示之癸○○○等人後，即由甲○○或丙○○
    下車並持客觀上足以對人之生命、身體構成威脅足供兇器使
    用之西瓜刀一支指向癸○○○等人，而以如附表一所示之脅
    迫方式（起訴書贅載強暴方式），致如附表一所示之癸○○○等人不能抗拒，而強盜如附表一所示之癸○○○等人之財
    物得逞（惟於強盜如附表一編號四中所示之酉○○時，因酉
    ○○未攜帶錢包財物而未得逞）（詳細之強盜時間、地點、
    犯罪之方法及強盜所得之財物均詳如附表一所示）。
二、甲○○及丙○○二人另共同基於意圖為自己不法之所有之犯
    意聯絡，於如附表二編號一至七、編號九所示之時間、地點
    ，由甲○○騎乘車牌號碼不詳或前揭竊得之己○○所有之車
    牌號碼ＢＮ八－五七七號機車搭載丙○○，趁如附表二編號
    一至七、編號九所示之辛○○等人不及防備之際，由甲○○
    攜帶上揭足供兇器使用之西瓜刀一支（即附表二編號一）或
    由甲○○、丙○○徒手以如附表二編號二至七、編號九所示
    之方式，搶奪如附表二編號一至七所示之辛○○等人之財物
    得逞，並於搶奪如附表二編號九所示之卯○○之財物時，因
    僅觸及錢包而未得逞；丙○○另意圖為自己不法之所有，於
    如附表二編號八所示之時間、地點，騎乘竊得之申○○所有
    之車牌號碼ＢＹＵ－九六三號機車，趁如附表二編號八所示
    之巳○○不及防備之際，徒手搶奪巳○○所有之皮包一個得
    逞（詳細之搶奪時間、地點、犯罪之方法及搶奪所得之財物
    均詳如附表二所示）。
三、甲○○及丙○○（按丙○○此部分竊盜行為未據檢察官起訴
    ）二人另共同基於意圖為自己不法之所有之犯意聯絡，共同
    於如附表三編號一所示之時間、地點，由甲○○以自備之鑰
    匙（未據扣案），以如附表三編號一所示之方式，竊取如附
    表三編號一所示之己○○所有之車牌號碼ＢＮ八－五七七號
    機車一輛，得手後並以之作為代步及前揭強盜及搶奪犯行之
    工具。而丙○○另意圖為自己不法之所有，於如附表三編號
    二所示之時間、地點，以自備之鑰匙，以如附表三編號二所
    示之方式，竊取如附表三編號二所示之申○○所有之車牌號
    碼ＢＹＵ－九六三號機車一輛，得手後即供己為代步之工具
    （詳細之竊盜時間、地點、方法及竊得之財物均詳如附表三
    所示）。
四、嗣於九十五年九月三十日上午十時五十分許，丙○○騎乘上
    開竊得之申○○所有之車牌號碼ＢＹＵ－九六三號機車行經
    臺中縣大雅鄉○○路二七六巷二十五號前時為警查獲，並扣
    得丙○○所有供犯竊盜罪所用之鑰匙一支；再於同日十二時
    三十分許，在臺中縣大雅鄉○○村○○○路四十一巷三號查
    獲甲○○，並扣得甲○○所有供犯上揭加重強盜、加重搶奪
    罪所用之西瓜刀一支。
五、案經臺中縣警察局豐原分局及臺中市警察局第二分局移送臺
    灣臺中地方法院檢察署檢察官偵查起訴。
    理  由
壹、程序方面：
一、按被告以外之人於偵查中向檢察官所為陳述，除顯有不可信
    之情況者外，得為證據，同法第一百五十九條之一第二項定
    有明文。偵查中對被告以外之人（包括證人、鑑定人、告訴
    人、被害人及共同被告等）所為之偵查筆錄，或被告以外之
    人向檢察官所提之書面陳述，性質上均屬傳聞證據。惟現階
    段刑事訴訟法規定檢察官代表國家偵查犯罪、實施公訴，依
    法其有訊問被告、證人及鑑定人之權，證人、鑑定人且須具
    結，而實務運作時，檢察官偵查中向被告以外之人所取得之
    陳述，原則上均能遵守法律規定，不致違法取供，其可信度
    極高，職是，被告以外之人前於偵查中已具結而為證述，除
    反對該項供述得具有證據能力之一方，已釋明「顯有不可信
    之情況」之理由外，不宜以該證人未能於審判中接受他造之
    反對詰問為由，即遽指該證人於偵查中之陳述不具證據能力
    。本件證人即同案被告甲○○．丙○○於檢察官偵查時，以
    證人之身分陳述，經告以具結義務及偽證處罰後，於命證人
    朗讀結文後具結，其係於負擔偽證罪之處罰心理下證述，並
    以具結擔保其供述之真實性，其未曾提及檢察官在偵查時有
    不法取供之情形，又無受其他不當外力干擾之情形，依上說
    明，其等於偵查中之證言自均具有證據能力。
二、次按，被告以外之人（包括證人、鑑定人、告訴人、被害人
    及共同被告等）於審判外之陳述雖不符刑事訴訟法第一百五
    十九條之一至之四等四條之規定，而經當事人於審判程序同
    意作為證據，法院審酌該言詞陳述或書面陳述作成時之情況
    ，認為適當者，亦得為證據；當事人、代理人或辯護人於法
    院調查證據時，知有刑事訴訟法第一百五十九條第一項不得
    為證據之情形，而未於言詞辯論終結前聲明異議者，視為有
    前項之同意，同法第一百五十九條之五定有明文。立法意旨
    在於傳聞證據未經當事人之反對詰問予以核實，原則上先予
    排除。惟若當事人已放棄反對詰問權，於審判程序中表明同
    意該等傳聞證據可作為證據；或於言詞辯論終結前未聲明異
    議，基於尊重當事人對傳聞證據之處分權，及證據資料愈豐
    富，愈有助於真實發見之理念，且強化言詞辯論主義，使訴
    訟程序得以順暢進行，上開傳聞證據亦均具有證據能力。本
    件如附表一、二、三所示之證人癸○○○等人固曾於警詢中
    為陳述，其性質雖屬傳聞證據，惟查其等所為之上開警詢筆
    錄內容，業經本院審理時予以提示並告以要旨，且各經檢察
    官、辯護人及被告等人表示意見。當事人或辯護人已知上述
    筆錄乃傳聞證據，且均未於言詞辯論終結前對該等筆錄內容
    異議，依上開規定，是其等於警詢中之證言已擬制同意其有
    證據能力，本院審酌上開筆錄作成時，各該證人於警詢中之
    陳述均出於自由意思為之，且陳述之時點較接近於事實發生
    之時點，陳述之內容係其等親自見聞之事，亦無不法取供之
    情形，本院審酌上開證據資料製作時之情況，並無顯有不可
    信及違法不當之瑕疵，認為以之作為本案之證據亦屬適當，
    是其等於警詢中之證言自具有證據能力。
貳、實體方面：
一、訊據上訴人即被告甲○○、丙○○二人坦承共同攜帶兇器強
    盜如附表一所示之證人即被害人癸○○○等人財物之事實、
    共同搶奪如附表二編號一至七、編號九所示之被害人辛○○
    等人財物之事實、共同竊盜如附表三編號一所示之被害人己○○所有之機車一輛之事實，被告丙○○坦承竊盜如附表三
    編號二所示之被害人申○○所有之機車一輛及搶奪如附表二
    編號八所示被害人巳○○之財物之事實，並經證人即被害人
    癸○○○、戊○○、壬○○、午○○、庚○○、巳○○、己○○、辰○○、卯○○、申○○、子○○、辛○○、酉○○
    、丑○○、未○○○、寅○○等人於警詢時證述明確，復有
    贓物認領保管單四張、車籍資料作業詳細畫面、車輛竊盜詳
    細資料畫面、車輛竊盜、車牌失竊資料個別查詢報表－查詢
    車輛認可資料、車籍作業系統－查詢認可資料、道路監視錄
    影翻拍照片四張及查獲現場查贓物照片共二十五張在卷可稽
    ，並有前揭被告甲○○所有之西瓜刀一支、半罩式安全帽二
    頂及其行搶時所穿著之ＰＵＭＡ長袖風衣、牛仔長褲各一件
    、運動鞋一雙及被告丙○○所有之鑰匙一支扣案可資佐證，
    足認被告甲○○、丙○○二人之自白與事實相符。本件事證
    明確，被告二人之犯行，堪予認定。
二、論罪科刑之理由：
  (一)按搶奪與強盜雖同具不法得財之意思，然搶奪係乘人不備，
    公然掠取他人之財物，如施用強暴脅迫，至使不能抗拒而取
    其財物或令其交付者，則為強盜罪（最高法院六十四年度臺
    上字第一一六五號判例意旨參照）。至所稱「強暴」，係指
    對人身加以有形之暴力，使之受抑制而不能抗拒；所稱「脅
    迫」，則指對人之精神心理加以威脅逼迫，使生畏懼而不敢
    抗拒而言。又強盜罪所施用之強暴、脅迫手段，祇須足以壓
    抑被害人之抗拒，使其喪失意思自由為已足，縱令被害人並
    無抗拒行為，仍於強盜罪之成立，不生影響（最高法院三十
    年上字第三０二三號判例參照）。經查，本件被告甲○○及
    丙○○所為如附表一所示之強盜行為，其方式均係由被告甲○○或丙○○持前揭西瓜刀指向被害人，以威脅被害人生命
    、身體而對被害人等施加精神壓力之方式，使被害人心生畏
    懼而不敢抗拒，並未以所持西瓜刀接觸被害人等之身體而有
    具體對被害人等加以有形之氣力之情形，此業據證人即如附
    表一所示之被害人癸○○○等人於警詢時並未述及被告甲○○或丙○○有持該西瓜刀接觸如附表一所示之被害人癸○○○等人，亦未述及有何施以有形氣力之情形，是應認此行為
    係屬脅迫而非強暴，故公訴人認被告二人所犯如附表一所示
    之犯行尚有強暴之情形，尚有誤會。
  (二)次按所謂兇器，其種類並無限制，凡客觀上足以對人之生命
    、身體、安全構成威脅，具有危險性之兇器為已足，並不以
    攜帶之初有行兇之意圖為必要（最高法院七十九年臺上字第
    五二五三號判例意旨參照）。查被告甲○○及丙○○所犯如
    附表一所示強盜犯行及如附表二編號一所示之搶奪犯行時所
    持之扣案西瓜刀，係屬堅硬之不鏽鋼材質，且刀長約三十公
    分，尖銳鋒利，客觀上足以對人之生命、身體構成威脅，自
    屬兇器無誤。是核被告甲○○、丙○○二人所為如附表一所
    示之強盜被害人癸○○○、戊○○、壬○○、子○○財物之
    犯行，均各係犯強盜罪而有刑法第三百二十一條第一項第三
    款之情形，應論以同法第三百三十條第一項攜帶兇器強盜既
    遂罪；所為如附表一編號四中所示強盜被害人酉○○財物之
    犯行，核係犯刑法第三百三十條第二項、第一項之攜帶兇器
    強盜未遂罪。被告甲○○、丙○○二人所為如附表二編號一
    所示之犯行，核係犯刑法第三百二十六條第一項攜帶兇器搶
    奪罪；被告甲○○、丙○○二人所為如附表二編號二至七所
    示之犯行及被告丙○○所為如附表二編號八所示之犯行，核
    均係各犯刑法第三百二十五條第一項之搶奪罪；被告甲○○
    、丙○○二人所為如附表二編號九，係犯刑法第三百二十五
    條第三項、第一項之搶奪未遂罪；另核被告甲○○就如附表
    三編號一所示之犯行及被告丙○○就如附表三編號二所示之
    犯行，均係各犯刑法第三百二十條第一項之竊盜罪。
  (三)又被告甲○○、丙○○二人就前揭如附表一所示之攜帶兇器
    強盜罪、如附表二編號一所示之攜帶兇器搶奪罪、如附表二
    編號二至七所示之搶奪罪、如附表二編號九所示之搶奪未遂
    罪及如附表三編號一所示之竊盜罪間（按，此部分被告丙○○之竊盜犯行，未據檢察官提起公訴，起訴書認此部分竊盜
    犯行，被告丙○○未參與，尚有未洽），有犯意聯絡及行為
    分擔，均為共同正犯。
  (四)查，被告丙○○於警詢中稱：「（問：本案強盜案作案詳細
    經過為何？）當時是甲○○騎機車後載我尋找作案目標，甲○○發現二名女子（按即子○○、酉○○）分騎二部機車且
    四下無人，甲○○告訴我該二名女子就是目標，等她們二人
    停車時，甲○○即將機車停於她們旁邊，我即接手機車在旁
    警戒把風，甲○○隨即下車持刀攔住她們二人，甲○○揮舞
    西瓜刀作勢砍殺動作，且大聲喝令叫該二名女子把錢拿出來
    ，其中一名女子（按即子○○）就把皮包丟給甲○○，甲○○又問另一名女子（按即酉○○）說：妳的皮包呢。該女子
    說她沒有，我就叫甲○○不要再威脅她們了，放了她們，甲○○就叫我騎機車載他逃離。」等語（見九十五年度偵字第
    二二０四六號卷第三九頁）；證人子○○於警詢中證稱：「
    ．．．當到我住處樓下時該二名歹徒即尾隨到達並佯裝要停
    車一直在週圍繞，這時那男性歹徒就可能看沒其他人就下車
    並手拿西瓜刀對著我及我朋友（即酉○○）說：錢包拿出來
    ，當時我看到他拿刀出來害怕他傷害我，所以我就把皮包拿
    給那歹徒，而我朋友（即酉○○）告訴那歹徒說沒帶錢，所
    以她沒損失，那二名歹徒拿了我的錢包後就走了。」等語（
    見同上卷第二五頁），依被告丙○○供述及證人子○○證述
    之內容，足認被告甲○○、丙○○所為如附表一編號四所示
    之攜帶兇器強盜被害人子○○財物既遂及攜帶兇器強盜被害
    人酉○○財物未遂罪二罪間，被告甲○○、丙○○係以一個
    強盜犯行，同時侵害被害人子○○、酉○○二人之身體或財
    產法益，係一行為觸犯數罪名，為同種想像競合犯，應從同
    一重之攜帶兇器強盜既遂罪論處，公訴人認係數罪關係，尚
    有未洽。另被告甲○○、丙○○二人所犯上開各罪，均犯意
    各別，行為互殊，應予分論併罰。
  (五)又被告甲○○於九十三年間，因違反毒品危害防制條例等案
    件，經臺灣臺中地方法院分別以九十三年度訴字第七六三號
    、九十三年度沙簡上字第五七九號各判處有期徒刑九月、六
    月確定，且各於九十三年七月二十六日、同年十二月二十七
    日確定，嗣並經定應執行刑為有期徒刑一年二月確定，於九
    十四年八月六日縮刑期滿執行完畢；被告丙○○曾於九十二
    年間，因違反毒品危害防制條例案件，經臺灣臺中地方法院
    以九十二年度訴字第一七四五號判處有期徒刑十月，於九十
    二年九月十五日確定，並於九十三年十月二十七日縮刑期滿
    執行完畢等情，此有臺灣高等法院被告前案紀錄表、臺灣臺
    中地方法院檢察署刑案資料查註紀錄表附卷足參，被告甲○○、丙○○於受有期徒刑之執行完畢後，五年以內故意再犯
    有期徒刑以上之罪，均構成累犯，各應依刑法第四十七條第
    一項之規定，就其所犯上開各罪均加重其刑。
三、關於撤銷被告甲○○、丙○○共犯如附表一所示之強盜犯行
    部分：
    原審認被告甲○○、丙○○就如附表一所示之強盜犯行事證
    明確，予以論罪科刑，固非無見，惟原審判決就此部分有下
    列可議之處：
  (一)被告甲○○、丙○○所為如附表一編號四所示之攜帶兇器強
    盜被害人子○○財物既遂及攜帶兇器強盜被害人酉○○財物
    未遂罪二罪間，被告甲○○、丙○○係以一個強盜犯行，同
    時侵害被害人子○○、酉○○二人之身體或財產法益，係一
    行為觸犯數罪名，為同種想像競合犯，應從同一重之攜帶兇
    器強盜既遂罪論處，原審認被告甲○○、丙○○強盜被害人
    子○○、酉○○二人之財物，係接續以一強盜行為侵害被害
    人子○○、酉○○二人之法益，尚有未洽。
  (二)又一行為觸犯數罪名之想像上競合犯，係指行為人以一個意
    思決定發為一個行為，而侵害數個相同或不同之法益，具備
    數個犯罪構成要件，成立數個罪名之謂，乃處斷上之一罪；
    此與行為人就同一犯罪構成事實，以單一行為之數個舉動接
    續進行，以實現一個犯罪構成要件，侵害同一法益，成立一
    個罪名之接續犯不同，雖接續犯於犯罪行為完畢之前，其各
    個舉動與該罪之構成要件相符，但行為人主觀上係以其各個
    舉動僅為全部犯罪行為之一部，而客觀上，亦認係實施一個
    犯罪，是以僅成立一個罪名（參照最高法院七十一年台上字
    第二八三七號判例），足認接續犯與想像競合犯成立之要件
    並不相同。原判決認被告甲○○、丙○○所為如附表一編號
    四所示之攜帶兇器強盜證人即被害人子○○財物既遂及攜帶
    兇器強盜證人即被害人酉○○財物未遂罪二罪間，係接續之
    一強盜行為侵害證人即被害人子○○、酉○○二人之法益，
    惟又認「屬一行為而觸犯數相同罪名，為同種想像競合犯，
    應從一重之攜帶兇器強盜既遂罪論處」（見原判決第六頁倒
    數第一、二行、第七頁第一行），其前後論敘之法律見解顯
    屬矛盾。
  (三)按沒收為從刑之一種，應隨主刑宣告。又共同正犯因相互間
    利用他方之行為，以遂行其犯意之實現，本於責任共同之原
    則，共同正犯應對所參與犯罪之全部事實負責，有關從刑之
    沒收部分，雖他共同正犯所得之物，亦應於其本身所處主刑
    之後，併為沒收之諭知（參照最高法院九十二年度台上字第
    七０五０號判決意旨）。原判決既謂被告二人就如附表一所
    示之強盜犯行，成立共同正犯，並認定半罩式安全帽（黑色
    ）一頂係被告甲○○所有供犯罪所用之物、半罩式安全帽（
    粉紅色）一頂係被告丙○○所有供犯罪所用之物，然於主文
    欄內，於甲○○罪刑下，就供其等犯該罪所用而宣告沒收之
    前揭半罩式安全帽（黑色）一頂，未於丙○○罪刑下宣告沒
    收；又於丙○○罪刑下，就供其等犯該罪所用而宣告沒收之
    上開半罩式安全帽（粉紅色）一頂，未於甲○○罪刑下宣告
    沒收，原判決就此適用法則尚有未洽（按本院認前揭扣案之
    半罩式安全帽二頂，無沒收之必要，詳後述）。
四、關於撤銷被告丙○○涉犯如附表三編號一所示之竊盜罪部分
    （被告丙○○涉犯如附表三編號一所示之竊盜罪部分，未經
    起訴，本院不得合一審判）：
  (一)按法院不得就未經起訴之犯罪審判，刑事訴訟法第二百六十
    八條定有明文。犯罪事實是否已起訴，應以檢察官起訴書犯
    罪事實欄記載為準，苟起訴書犯罪事實欄未記載之犯罪事實
    ，不得認為已起訴，除與起訴論罪部分有單純一罪或裁判上
    一罪之關係，為起訴效力所及，應併予審判者外，未經起訴
    之犯罪事實不得予以審判，否則，即有未受請求之事項予以
    判決之違法（最高法院九十三年度台上字第四六三五號判決
    參照）。
  (二)經查，本件檢察官起訴書第三頁第五至八行「犯罪事實」欄
    （七）僅記載：「甲○○於九十五年九月十八日夜間某時，
    意圖為自己不法之所有，在臺中市○○路與后庄路口附近，
    以自備鑰匙一支（未扣案），竊取己○○所有車牌號碼ＢＮ
    八－五七七號機車，得手後供代步之用。」等事實，檢察官
    起訴書就「被告丙○○竊取己○○所有車牌號碼ＢＮ八－五
    七七號機車（即如附表三編號一之竊盜行為）」之事實，並
    未記載，且起訴書「證據並所犯法條」欄亦僅記載「核被告
    所為甲○○就被害人己○○部分（即如附表三編號一之竊盜
    行為），係犯刑法第三百二十條第一項之竊盜罪嫌」，檢察
    官起訴書既未記載「被告丙○○竊取己○○所有車牌號碼Ｂ
    Ｎ八－五七七號機車（即如附表三編號一之竊盜行為）」之
    事實，亦未記載「被告丙○○就被害人己○○部分（即如附
    表三編號一之竊盜行為）犯有刑法第三百二十條第一項之竊
    盜罪嫌」，是以應認檢察官就被告丙○○竊取己○○所有車
    牌號碼ＢＮ八－五七七號機車（即如附表三編號一之竊盜行
    為）之犯罪事實」，未經起訴。
  (三)本院就被告丙○○竊取己○○所有車牌號碼ＢＮ八－五七七
    號機車之行為（即如附表三編號一之竊盜行為），可否加以
    審判，端視其與已經起訴之強盜、搶奪、竊盜犯行，有無實
    質上一罪或想像競合犯裁判上一罪之關係而定。查被告丙○○所犯如附表一所示強盜之犯行、如附表二所示搶奪之犯行
    、如附表三編號二所示竊盜之犯行，與如附表三編號一之竊
    盜行為，被告丙○○係另行起意，是被告丙○○竊取己○○
    所有車牌號碼ＢＮ八－五七七號機車之行為（即如附表三編
    號一之竊盜行為），與已起訴之「強盜罪、搶奪罪、竊盜罪
    （即附表三編號二部分）」並無實質上一罪或想像競合犯裁
    判上一罪之關係，被告丙○○竊取己○○所有車牌號碼ＢＮ
    八－五七七號機車（即如附表三編號一之竊盜行為）之事實
    既未起訴，且非起訴效力所及，本院自不得合一審判。此部
    分未經起訴之犯罪事實本不得予以審判，惟原判決竟就被告
    丙○○未經起訴之竊取己○○所有車牌號碼ＢＮ八－五七七
    號機車（即如附表三編號一之竊盜行為）之事實併予審判，
    即有未受請求之事項予以判決之違法。
  (四)依刑事訴訟不告不理之原則，無訴即無裁判，法院對於未經
    起訴（包括自訴）、未經上訴或起訴（包括自訴）、上訴效
    力所不及之事項或終局確定裁判，再予裁判，因其訴訟關係
    或尚未發生，或已歸於消滅，其所為之裁判當然無效，自始
    不發生裁判之效力，惟仍具形式之效力，在程序上應認係違
    法判決，基於明確性之考量，視其已否確定，分別依上訴或
    非常上訴程序予以救濟；若對於無效之判決提起上訴，上訴
    審應將該無效判決撤銷，以資糾正，且無須另行改判（參照
    最高法院九十五年度台上字第五五一四號判決意旨）。查原
    審判處被告丙○○犯如附表三編號一所示之竊盜罪部分，未
    經檢察官起訴，原審仍予審理，並為實體上論罪科刑之判決
    ，是該部分之原判決，乃無效之判決，惟仍具判決之形式效
    力，被告丙○○上訴意旨雖未指摘及此，但原判決此部分自
    屬違背法令，即屬無可維持，應由本院將原判決對被告丙○○此部分之論罪科刑予以撤銷。
  (五)至於被告丙○○就如附表三編號一所示之行為，被告丙○○
    是否另成立刑法第三百二十條第一項之竊盜罪，應另由檢察
    官偵查，併此敘明。
五、本案被告甲○○、丙○○就其等共犯如附表一所示強盜犯行
    、被告丙○○犯如附表三編號一所示竊盜犯行，上訴意旨主
    張原審量刑過重，請從輕量刑云云，其就此部分之上訴雖無
    理由，惟原判決就此部分既有上開可議之處，即屬無可維持
    ，自應由本院將原審判決關於本案被告甲○○、丙○○共犯
    如附表一所示強盜犯行、被告丙○○犯如附表三編號一所示
    竊盜犯行，及定應執行刑部分，均予以撤銷改判。爰審酌被
    告甲○○、丙○○二人，正值青壯之年，卻不思以正途賺取
    所需，僅因貪圖小利即持刀強盜他人財物，犯罪之動機、目
    的即非良善，無視於法律之存在，惡性非輕，惟犯罪過程中
    並未傷及被害人，被害人所受損害非鉅，渠等二人犯罪參與
    之程度及犯後均坦承犯行，態度尚稱良好等一切情狀，並參
    考原審公訴人之具體求刑，各量處如主文第二、三項所示之
    刑，以資懲儆。扣案之西瓜刀一支為被告甲○○所有，係供
    被告甲○○及丙○○犯強盜罪所用之物，業據被告甲○○、
    丙○○二人供承在卷，爰依刑法第三十八條第一項第二款規
    定，併予宣告沒收。另扣案之半罩式安全帽一頂（黑色）為
    被告甲○○所有，扣案之半罩式安全帽一頂（粉紅色）為被
    告丙○○所有，雖係供被告二人犯強盜罪時所穿著之物品，
    業經被告二人供述明確，然衡情以觀，被告二人係騎乘機車
    時犯強盜罪，該安全帽乃係供人日常生活騎乘機車所穿著，
    非供被告二人掩飾面目，以避免他人發覺犯行之物品，尚難
    認係供被告二人犯本罪所用之物，且亦非違禁物，均不另為
    沒收之諭知。
六、至於被告甲○○、丙○○所犯如附表二編號一至七所示搶奪
    罪、如附表二編號九所示搶奪未遂罪、被告丙○○所犯如附
    表二編號八所示搶奪罪、如附表三編號二所示竊盜罪、及被
    告甲○○所犯如附表三編號一所示竊盜罪之犯行，原審判決
    以被告甲○○、丙○○此部分之犯罪事證已甚明確而堪予認
    定，乃審酌被告甲○○、丙○○二人，正值青壯之年，卻不
    思以正途賺取所需，僅因貪圖小利即持刀搶奪及竊盜他人財
    物，犯罪之動機、目的即非良善，無視於法律之存在，惡性
    非輕，惟犯罪過程中並未傷及被害人，被害人所受損害非鉅
    ，渠等二人犯罪參與之程度及犯後均坦承犯行，態度尚稱良
    好等一切情狀，並參考原審公訴人之具體求刑，各量處如附
    表二及如附表三所示之主刑。復審酌扣案之前揭西瓜刀一支
    為被告甲○○所有，扣案之鑰匙一支為被告丙○○所有，均
    係供被告甲○○或丙○○犯如附表二編號一所示之搶奪罪或
    附表三編號二所示之竊盜罪所用之物，業據被告甲○○、丙○○二人供承在卷，依刑法第三十八條第一項第二款規定，
    併予宣告沒收；至扣案之前揭ＰＵＭＡ牌長袖風衣、牛仔長
    褲各一件及運動鞋一雙，雖係被告甲○○所有，然尚難認係
    供被告甲○○或丙○○犯罪所用之物，亦非違禁物，爰不另
    宣告沒收。經核原審認事用法並無不當，量刑亦屬妥適。被
    告二人上訴意旨略以：被告二人另犯強盜、搶奪罪，經檢察
    官另案起訴，請求併案審理云云。經查，被告二人另於下列
    時間、地點犯罪：於九十五年八月三十一日凌晨四時三十
    分許，在臺中縣太平市○○○街，由被告甲○○、丙○○共
    同搶奪余家鳳所有之財物；於九十五年九月六日凌晨五時
    許，在臺中市北屯區○○○路○段十二巷三十九號前，由被
    告甲○○、丙○○共同強盜蓋世甄所有之財物；被告甲○○另意圖為自己不法之所有，於九十五年九月二十六日晚間
    七時許，被告甲○○獨自騎乘車牌號碼不詳之機車，途經臺
    中市○○區○○路與國校巷口時，見陳巧築落單獨行，竟尾
    隨其後，並自其右後方強行奪走陳巧築所有之白色手提包一
    只（內有諾基亞廠牌手機一支（內含0000 000000門號一只
    ）、現金一千五百元、合作金庫銀行金融卡一張、國民身分
    證一張、全民健康保險卡一張、駕照一張及日常用品等物）
    ；被告甲○○復於九十五年九月二十七日凌晨五時三十分
    許，被告甲○○騎乘車牌號碼BN8-577號之重型機車，行經
    臺中市○○路與逢甲路口時，見陳雅君落單獨行，竟尾隨其
    後，並自其右側強行奪走陳雅君所有、置放在機車腳踏板上
    之黑色手提包一只（內有摩托羅拉廠牌手機一支（內含0000
    000000門號一只）、現金二萬九千元、金戒只一枚、金項鍊
    一條、國民身分證一張、全民健康保險卡一張、駕照一張、
    LV咖啡色皮夾二只及日常用品等物）。被告二人於前揭時、
    地涉嫌犯罪，另案經臺灣臺中地方法院檢察署檢察官以九十
    六年度偵字第五六八五號提起公訴，惟被告二人縱使有於前
    揭時、地涉嫌犯強盜、搶奪罪，係在九十五年七月一日修正
    刑法施行後之犯行，因修正後之刑法已刪除刑法第五十六條
    連續犯之規定，則與上開已起訴並經論罪科刑部分並無連續
    犯之裁判上一罪關係，本應適用新法應分別論罪，惟因此部
    分未經起訴，本院自無法一併審判，是被告二人上訴請求併
    案審理云云，為無理由，應予駁回。又被告甲○○、丙○○
    就其所犯如附表二編號一至七所示搶奪罪、如附表二編號九
    所示搶奪未遂罪、被告丙○○所犯如附表二編號八所示搶奪
    罪、如附表三編號二所示竊盜罪、及被告甲○○所犯如附表
    三編號一所示竊盜罪之犯行，上訴意旨指摘原判決量刑過重
    ，請求從輕量刑云云，惟參酌刑法第三百二十六條第一項加
    重搶奪罪之法定刑為一年以上、七年以下有期徒刑之罪，刑
    法第三百二十五條第一項搶奪罪之法定刑為六月以上、五年
    以下有期徒刑之罪，被告二人復因構成累犯而有加重其刑之
    適用，已如前述，且關於刑之量定，係實體法上賦予法院得
    為自由裁量之事項，倘其未有逾越法律所規定之範圍，或濫
    用其權限，即不得任意指摘為違法，原審量刑，已審酌被告
    二人之各種犯罪情狀，並無明顯失出、失入之處，被告二人
    就此部分上訴意旨稱原審量刑過重，請求從輕量刑云云，為
    無理由，亦應予以駁回。本案被告甲○○、丙○○就前開上
    訴駁回部分及撤銷改判部分被判處之有期徒刑，因合於數罪
    併罰規定，爰依刑法第五十一條第五款之規定，就此部分定
    被告甲○○應執行之主刑為有期徒刑十五年、被告丙○○應
    執行之主刑為有期徒刑十四年十月。
據上論斷，應依刑事訴訟法第三百六十九條第一項前段、第三百
六十四條、第三百六十八條、第二百九十九條第一項前段，刑法
第二十八條、第三百三十條第一項、第二項、第五十五條前段、
第四十七條第一項、第五十一條第五款、第三十八條第一項第二
款，判決如主文。
本案經檢察官丁○○到庭執行職務。
中　　華　　民　　國　　96　　年　　6 　　月　　21　　日
            刑事第十一庭　審判長法　官　陳　朱　貴
                                法　官　何　志　通
                                法　官　胡　文　傑
上列正本證明與原本無異。
竊盜罪部分均不得上訴。
強盜罪、搶奪罪部分，均得上訴。
如不服本判決應於收受送達後十日內向本院提出上訴書狀，其未
敘述上訴之理由者並得於提起上訴後十日內向本院補提理由書（
均須按他造當事人之人數附繕本）。
                                書記官  陳　文  琴
中　　華　　民　　國　　96　　年　　6 　　月　　21　　日
附表一：強盜部分：
┌──┬────┬────┬────┬─────┬────┬───────┬──────────────┬────┐
│編號│所犯罪名│應處主刑│時間    │地      點│被害人  │強盜財物      │強盜方法                    │備註    │
│    │        │        │        │          │        │              │                            │        │
├──┼────┼────┼────┼─────┼────┼───────┼──────────────┼────┤
│一  │刑法第三│有期徒刑│九十五年│臺中縣大雅│癸○○○│皮包一只    │由甲○○（戴半罩式黑色安全帽│        │
│    │百三十條│柒年貳月│九月二日│鄉○○路三│        │現金新臺幣（│）騎乘車牌號碼不詳之機車搭載│        │
│    │第一項之│        │二十二時│段七十巷十│        │  下同）二百元│丙○○（戴半罩式粉紅色安全帽│        │
│    │攜帶兇器│        │四十五分│九弄七號前│        │              │）行經該處時，由甲○○在旁把│        │
│    │強盜罪  │        │許      │          │        │              │風，丙○○下車持甲○○所有之│        │
│    │        │        │        │          │        │              │客觀上足供兇器使用之西瓜刀指│        │
│    │        │        │        │          │        │              │向被害人，並喝令被害人交出其│        │
│    │        │        │        │          │        │              │所騎乘機車踏板上之皮包，隨即│        │
│    │        │        │        │          │        │              │強取該皮包，而以此脅迫之方法│        │
│    │        │        │        │          │        │              │至使被害人不能抗拒而強盜得逞│        │
│    │        │        │        │          │        │              │。                          │        │
├──┼────┼────┼────┼─────┼────┼───────┼──────────────┼────┤
│二  │同上    │有期徒刑│九十五年│臺中縣大雅│戊○○  │皮包一只    │由甲○○（戴半罩式黑色安全帽│        │
│    │        │柒年貳月│九月二日│鄉○○路一│        │證件三張    │）騎乘車牌號碼不詳之機車搭載│        │
│    │        │        │二十三時│段一九七號│        │金融卡二張  │丙○○（戴半罩式粉紅色安全帽│        │
│    │        │        │二十五分│前        │        │現金一千餘元│）行經該處時，由丙○○在旁把│        │
│    │        │        │許      │          │        │              │風，甲○○下車並持客觀上足供│        │
│    │        │        │        │          │        │              │兇器使用之西瓜刀指向被害人，│        │
│    │        │        │        │          │        │              │並喝令被害人交出財物，被害人│        │
│    │        │        │        │          │        │              │因乃交出所有之財物，而以此脅│        │
│    │        │        │        │          │        │              │迫之方法至使被害人不能抗拒而│        │
│    │        │        │        │          │        │              │強盜得逞。                  │        │
├──┼────┼────┼────┼─────┼────┼───────┼──────────────┼────┤
│三  │同上    │有期徒刑│九十五年│臺中市德化│壬○○  │項鍊一條    │由甲○○（戴半罩式黑色安全帽│        │
│    │        │柒年貳月│九月七日│街與華富街│        │              │）騎乘車牌號碼不詳之機車搭載│        │
│    │        │        │二時四十│口        │        │              │丙○○（戴半罩式粉紅色安全帽│        │
│    │        │        │分許    │          │        │              │）行經該處時，由丙○○在旁把│        │
│    │        │        │        │          │        │              │風，甲○○下車並持客觀上足供│        │
│    │        │        │        │          │        │              │兇器使用之西瓜刀指向被害人作│        │
│    │        │        │        │          │        │              │勢砍殺，並喝令被害人交出財物│        │
│    │        │        │        │          │        │              │，被害人因而交出財物，而以此│        │
│    │        │        │        │          │        │              │脅迫之方法至使被害人不能抗拒│        │
│    │        │        │        │          │        │              │而強盜得逞。                │        │
├──┼────┼────┼────┼─────┼────┼───────┼──────────────┼────┤
│四  │同上    │有期徒刑│九十五年│臺中市健行│子○○  │皮包一只    │由甲○○（戴半罩式黑色安全帽│        │
│    │        │柒年貳月│九月十九│路七六六巷│        │身分證、健保│）騎乘竊得之己○○所有之車牌│        │
│    │        │        │日零時三│六十號前  │        │  卡、駕照各一│號碼ＢＮ八－五七七號機車搭載│        │
│    │        │        │十分許  │          │        │  張          │丙○○（戴半罩式粉紅色安全帽│        │
│    │        │        │        │          │        │三星牌行動電│）行經該處時，見被害人子○○│        │
│    │        │        │        │          │        │  話機二具（各│、酉○○二人各騎乘一輛機車停│        │
│    │        │        │        │          │        │  含SIM卡門號0│在前方，即由丙○○在旁把風，│        │
│    │        │        │        │          │        │  000000000、0│甲○○下車持客觀上足供兇器使│        │
│    │        │        │        │          │        │  000000000） │用之西瓜刀攔住子○○、酉○○│        │
│    │        │        │        │          │        │ＶＫ牌行動電│，並揮舞西瓜刀作勢砍殺動作，│        │
│    │        │        │        │          │        │  話機一具（含│大聲喝令子○○、酉○○把錢拿│        │
│    │        │        │        │          │        │  SIM卡門號095│出來，而以此脅迫方法，致高麗│        │
│    │        │        │        │          │        │  0000000）   │君不能抗拒交出財物，而以此脅│        │
│    │        │        │        │          │        │台新銀行金融│迫之方式致使子○○不能抗拒強│        │
│    │        │        │        │          │        │  卡一張      │盜得逞；嗣又轉身持該西瓜刀指│        │
│    │        │        │        │          │        │現金約七千一│向一旁之酉○○並對酉○○恫嚇│        │
│    │        │        │        │          │        │百元          │稱：「妳的呢？」一語，而以此│        │
│    ├────┼────┼────┼─────┼────┼───────┤脅迫方法，致酉○○不能抗拒，│        │
│    │刑法第三│        │同上    │同上      │酉○○  │未遂          │惟因酉○○未攜帶錢包財物而未│        │
│    │百三十條│        │        │          │        │              │得逞。                      │        │
│    │第二項、│        │        │          │        │              │                            │        │
│    │第一項攜│        │        │          │        │              │                            │        │
│    │帶兇器強│        │        │          │        │              │                            │        │
│    │盜未遂罪│        │        │          │        │              │                            │        │
│    │        │        │        │          │        │              │                            │        │
└──┴────┴────┴────┴─────┴────┴───────┴──────────────┴────┘
附表二：搶奪部分：
┌──┬────┬────┬────┬─────┬────┬───────┬──────────────┬────┐
│編號│所犯罪名│應處主刑│時間    │地      點│被害人  │搶奪財物      │搶奪方法                    │備註    │
├──┼────┼────┼────┼─────┼────┼───────┼──────────────┼────┤
│一  │刑法第三│有期徒刑│九十五年│臺中市中港│辛○○  │斜背包一只  │由甲○○騎乘車牌號碼不詳之機│起訴書認│
│    │百二十六│壹年貳月│九月十二│路一段一０│        │易利信行動電│車搭載丙○○行經該處時，見被│係犯第三│
│    │條第一項│        │日四時四│四之九號（│        │  話機一具（含│害人停好機車後欲進入該國光客│百二十六│
│    │之攜帶兇│        │十分許  │國光客運中│        │  SIM卡門號096│運中山站辦公室時，即由丙○○│條第一項│
│    │器搶奪罪│        │        │山站）前  │        │  0000000）   │在旁把風，甲○○下車並持客觀│之攜帶兇│
│    │        │        │        │          │        │日常用品    │上足供兇器使用之西瓜刀指向被│器搶奪罪│
│    │        │        │        │          │        │              │害人並大吼一聲，並趁被害人不│        │
│    │        │        │        │          │        │              │及防備之際搶奪被害人所有之財│林壁君│
│    │        │        │        │          │        │              │物。                        │        │
├──┼────┼────┼────┼─────┼────┼───────┼──────────────┼────┤
│二  │刑法第三│有期徒刑│九十五年│臺中市公園│午○○  │皮包一只    │由甲○○騎乘車牌號碼不詳之機│午○○│
│    │百二十五│捌月    │九月十五│路與柳川東│        │駕照一張    │車搭載丙○○行經該處時，即由│證述    │
│    │條第一項│        │日三時三│路口      │        │行照一張    │甲○○趁被害人不及防備之際，│        │
│    │之搶奪罪│        │十分許  │          │        │健保卡一張  │以徒手搶奪被害人所攜帶之皮包│        │
│    │        │        │        │          │        │新竹企業銀行│得逞。                      │        │
│    │        │        │        │          │        │  金融卡一張  │                            │        │
│    │        │        │        │          │        │聯邦銀行信用│                            │        │
│    │        │        │        │          │        │  卡一張      │                            │        │
│    │        │        │        │          │        │現金三百一十│                            │        │
│    │        │        │        │          │        │  元          │                            │        │
├──┼────┼────┼────┼─────┼────┼───────┼──────────────┼────┤
│三  │同上    │有期徒刑│九十五年│臺中縣大雅│庚○○  │皮包一只    │由甲○○騎乘車牌號碼不詳之機│庚○○│
│    │        │捌月    │九月十六│鄉○○路一│        │身分證一張  │車搭載丙○○行經該處時，即由│指認    │
│    │        │        │日二十一│段二０五之│        │林螢瑜台新銀│丙○○趁被害人不及防備之際，│        │
│    │        │        │時許    │一號（大雅│        │  行信用卡一張│以徒手自被害人後方搶奪被害人│        │
│    │        │        │        │夜市）前  │        │庚○○、曾裕│所攜帶之皮包得逞。          │        │
│    │        │        │        │          │        │  明健保卡各一│                            │        │
│    │        │        │        │          │        │  張          │                            │        │
│    │        │        │        │          │        │廣告丙級職照│                            │        │
│    │        │        │        │          │        │  證件一張    │                            │        │
│    │        │        │        │          │        │汽、機車駕照│                            │        │
│    │        │        │        │          │        │  各一張      │                            │        │
│    │        │        │        │          │        │現金三萬元  │                            │        │
├──┼────┼────┼────┼─────┼────┼───────┼──────────────┼────┤
│四  │同上    │有期徒刑│九十五年│臺中縣大雅│丑○○  │皮包一只    │由甲○○騎乘車牌號碼不詳之機│丑○○│
│    │        │捌月    │九月二十│鄉○○路二│        │車鑰匙一串  │車搭載丙○○行經該處時，即由│證述    │
│    │        │        │日十九時│三二號前  │        │現金五千元  │甲○○趁被害人不及防備之際，│        │
│    │        │        │二十分許│          │        │              │以徒手自被害人後方搶奪被害人│        │
│    │        │        │        │          │        │              │夾在腋下之皮包得逞。        │        │
├──┼────┼────┼────┼─────┼────┼───────┼──────────────┼────┤
│五  │同上    │有期徒刑│九十五年│臺中縣大雅│未○○○│皮包一只    │由甲○○騎乘竊得之己○○所有│廖陳秀│
│    │        │捌月    │九月二十│鄉○○路二│        │機車駕照一張│之車牌號碼ＢＮ八－五七七號機│春指認  │
│    │        │        │四日十時│五０巷口  │        │健保卡一張  │車搭載丙○○行經該處時，即由│        │
│    │        │        │許      │          │        │現金一千二百│丙○○下車趁被害人正在向攤販│        │
│    │        │        │        │          │        │  元          │購買生薑蹲下選購而不及防備之│        │
│    │        │        │        │          │        │              │際，以徒手自被害人後方搶奪被│        │
│    │        │        │        │          │        │              │害人所攜帶之皮包得逞。      │        │
├──┼────┼────┼────┼─────┼────┼───────┼──────────────┼────┤
│六  │同上    │有期徒刑│九十五年│臺中縣大雅│寅○○  │皮包一只    │由甲○○騎乘竊得之己○○所有│寅○○│
│    │        │捌月    │九月二十│鄉○○路與│        │健保卡一張  │之車牌號碼ＢＮ八－五七七號機│證述    │
│    │        │        │四日十時│永和路口  │        │遙控器一個  │車搭載丙○○行經該處時，即由│        │
│    │        │        │二十分許│          │        │現金八百元  │甲○○趁被害人不及防備之際，│        │
│    │        │        │        │          │        │              │以徒手自被害人左側搶奪被害人│        │
│    │        │        │        │          │        │              │所攜帶之皮包得逞。          │        │
├──┼────┼────┼────┼─────┼────┼───────┼──────────────┼────┤
│七  │同上    │有期徒刑│九十五年│臺中縣豐原│辰○○  │皮包一只    │由甲○○騎乘竊得之己○○所有│辰○○│
│    │        │捌月    │九月二十│市○○街八│        │證件一批    │之車牌號碼ＢＮ八－五七七號機│證述    │
│    │        │        │四日十一│巷一七二號│        │行動電話機一│車搭載丙○○行經該處時，即由│        │
│    │        │        │時許    │前        │        │  具          │甲○○趁被害人不及防備之際，│        │
│    │        │        │        │          │        │金耳環一對  │以徒手搶奪被害人掛在所騎乘機│        │
│    │        │        │        │          │        │  （起訴書漏未│車鑰匙鉤之皮包得逞。        │        │
│    │        │        │        │          │        │  記載）      │                            │        │
│    │        │        │        │          │        │現金六千餘元│                            │        │
├──┼────┼────┼────┼─────┼────┼───────┼──────────────┼────┤
│八  │刑法第三│有期徒刑│九十五年│臺中縣大雅│巳○○  │皮包一只    │由丙○○騎乘竊得之申○○所有│巳○○│
│    │百二十五│捌月    │九月三十│鄉○○路二│        │健保卡一張  │之車牌號碼ＢＹＵ－九六三號機│指認    │
│    │條第一項│        │日九時四│八四號前  │        │公車乘車證一│車行經該處時，即趁被害人不及│贓物認│
│    │之搶奪罪│        │十分許  │          │        │  張          │防備之際，以徒手搶奪被害人所│領保管單│
│    │        │        │        │          │        │印章一枚    │攜帶之皮包得逞。            │        │
│    │        │        │        │          │        │現金三千六百│                            │        │
│    │        │        │        │          │        │  四十五元    │                            │        │
├──┼────┼────┼────┼─────┼────┼───────┼──────────────┼────┤
│九  │刑法第三│有期徒刑│九十五年│臺中縣豐原│卯○○  │未遂          │由甲○○騎乘竊得之己○○所有│卯○○│
│    │百二十五│柒月    │九月二十│市○○路一│        │              │之車牌號碼ＢＮ八－五七七號機│指認    │
│    │條第三項│        │四日十五│百號前    │        │              │車搭載丙○○行經該處時，即由│        │
│    │、第一項│        │時許    │          │        │              │甲○○趁被害人不及防備之際，│        │
│    │之搶奪未│        │        │          │        │              │以徒手自被害人後面搶奪被害人│        │
│    │遂罪    │        │        │          │        │              │所攜帶之皮包惟僅觸及該皮包而│        │
│    │        │        │        │          │        │              │未得逞。                    │        │
└──┴────┴────┴────┴─────┴────┴───────┴──────────────┴────┘
附表三：竊盜部分：
┌──┬────┬────┬────┬─────┬────┬───────┬──────────────┬────┐
│編號│所犯法條│應處主刑│時間    │地      點│被害人  │竊得財物      │竊盜方法                    │備註    │
├──┼────┼────┼────┼─────┼────┼───────┼──────────────┼────┤
│一  │刑法第三│有期徒刑│九十五年│臺中市中清│己○○  │ＢＮ八－五七七│由丙○○（按丙○○未經檢察官│起訴書誤│
│    │百二十條│陸月    │九月十八│路與后庄路│        │號機車一輛    │起訴）在旁把風，甲○○以自備│認係被告│
│    │第一項之│        │日夜間某│口附近    │        │              │之鑰匙插入被害人所有之機車鑰│甲○○單│
│    │竊盜罪  │        │時許    │          │        │              │匙孔發動引擎後竊取得逞。    │獨犯罪，│
│    │        │        │        │          │        │              │                            │僅對被告│
│    │        │        │        │          │        │              │                            │甲○○提│
│    │        │        │        │          │        │              │                            │起公訴。│
├──┼────┼────┼────┼─────┼────┼───────┼──────────────┼────┤
│二  │同上    │有期徒刑│九十五年│臺中市健行│申○○  │ＢＹＵ－九六三│由丙○○以自備之鑰匙插入被害│申○○│
│    │        │陸月    │九月三十│路一０五四│        │號機車一輛    │人所有之機車鑰匙孔發動引擎後│證述    │
│    │        │        │日四時許│巷內      │        │              │竊取得逞。                  │贓物認│
│    │        │        │        │          │        │              │                            │領保管單│
└──┴────┴────┴────┴─────┴────┴───────┴──────────────┴────┘
附錄論罪科刑法條
刑法第三百三十條：
犯強盜罪而有第三百二十一條第一項各款情形之一者，處七年以
上有期徒刑。
前項之未遂犯罰之。
